【裁判字號】    99,上更(一),84
【裁判日期】    990608
【裁判案由】    毒品危害防制條例
【裁判全文】
臺灣高等法院臺南分院刑事判決      99年度上更(一)字第84號
上  訴  人
即  被  告  甲○○
選任辯護人  謝依良律師
上列上訴人因毒品危害防制條例案件，不服臺灣雲林地方法院97
年度訴字第565號中華民國98年8月14日第一審判決（起訴案號：
臺灣雲林地方法院檢察署97年度偵字第2660號），提起上訴，判
決後經最高法院發回更審，本院判決如下：
    主  文
原判決撤銷。
甲○○共同販賣第一級毒品，累犯，處有期徒刑拾陸年，販賣第
一級毒品所得新臺幣壹仟元，與乙○○連帶沒收，如全部或一部
不能沒收時，以其二人之財產連帶抵償之。
    事  實
一、甲○○（綽號：「泥鰍」）前因犯搶奪及毒品等案件，經法
    院判處有期徒刑確定在案，並裁定應執行刑為有期徒刑4年4
    月，於民國（下同）96年2月15日假釋出獄，同年12月5日假
    釋期滿未經撤銷假釋，以執行完畢論。詎甲○○仍不知悛改
    ，明知海洛因係毒品危害防制條例所列管之第一級毒品，不
    得非法持有、販賣，竟與乙○○共同基於以營利販賣海洛因
    牟利犯意聯絡，甲○○於97年4月28日晚上8時54分許，在雲
    林縣莿桐鄉○○路275號5樓之5其租屋處，接獲鄭凱騰（綽
    號：「鳥仔」）以門號0000000000號行動電話，撥打甲○○
    持有之門號0000000000號行動電話，表示欲購買第一級毒品
    海洛因，甲○○與鄭凱騰約定好交易地點後，甲○○即聯繫
    乙○○（綽號：「紅腫」）至上開租屋處，由甲○○將毒品
    海洛因1小包（重量不詳）交付乙○○，指示乙○○送至雲
    林縣莿桐鄉○○路24之12號中華郵政公司莿桐饒平郵局（下
    稱莿桐饒平郵局）交付予鄭凱騰交易，價格新臺幣（下同）
    1千元，乙○○旋騎乘甲○○所有之車號MGL-187號機車前往
    莿桐饒平郵局前，於同日（28日）晚上9時10分許，交付該
    海洛因1包予鄭凱騰，並向鄭凱騰收取價金1千元，交易完畢
    後，乙○○立即騎乘上開機車回到甲○○上址租處，將販賣
    海洛因所得之1千元交付甲○○。嗣分別於97年5月5日、同
    年5月19日經調查局調查員持拘提票分別拘提鄭凱騰、甲○
    ○到案詢問後，循線查獲上情（鄭凱騰施用第一級毒品部分
    ，經臺灣雲林地方法院以97年度訴字第899號判刑確定，另
    乙○○涉案部分稍後被查出，經檢察官於98年1月15日提起
    公訴，因乙○○供出毒品來源，由原審法院以98年度訴字第
    98號判處有期徒刑8年確定）。
二、案經法務部調查局雲林調查站移送台灣雲林地方法院檢察署
    檢察官偵查起訴。
    理  由
壹、程序方面：
一、起訴範圍：
    依起訴書犯罪事實欄之記載，被告甲○○接獲鄭凱騰電話之
    時間為97年4月28日晚間「8時20分」許。然起訴書所指之證
    據即通訊監察錄音譯文，並無該通電話紀錄，而係當晚「8
    時54分」許，檢察官於原審到庭陳稱：起訴書所載上述時間
    （分鐘）顯係誤載，並據以更正為同日晚間「8時54分」（
    原審卷第43頁）。本院認為檢察官之更正與卷證相符，又無
    混淆起訴事實之虞，不影響起事實之同一性，亦無礙於被告
    及辯護人之防禦權，此部份時間顯係誤載，自應予以更正，
    合先敘明。
二、證據能力部分：
（一）按被告以外之人於審判外之陳述，雖不符前四條之規定，
      而經當事人於審判程序同意作為證據，法院審酌該言詞陳
      述或書面陳述作成時之情況，認為適當者，亦得為證據。
      當事人、代理人或辯護人於法院調查證據時，知有第159
      條第1項不得為證據之情形，而未於言詞辯論終結前聲明
      異議者，視為有前項之同意。刑事訴訟法第159條之5定有
      明文。查本件所引用被告以外之人於審判外之陳述，雖屬
      審判外之言詞陳述，惟檢察官、被告及其辯護人均知有不
      得作為證據之情形，並無不同意作為證據，且未於本院審
      理言詞辯論終結前聲明異議，視為已同意作為證據。又本
      院審酌上開陳述作成時之情況，係在自由意志下所為陳述
      ，並親閱簽名作成，認該證言作為證據為適當，依上開說
      明，自有證據能力，而得為本案證據。
（二）另證人乙○○於97年11月27日在檢察官面前之證述筆錄，
      檢察官依法命證人乙○○具結後而為證述，且經勘驗該份
      筆錄錄影光碟，亦可明檢察官之訊問過程合法，未有斷章
      取義，不當誘導之情形，證人乙○○回答內容清楚，神態
      自然，未有模稜兩可、遲疑不決、意猶未盡等模糊情事，
      上開筆錄記載之內容與勘驗光碟之內容大致相符，查無誤
      載筆錄之情，有原審勘驗筆錄在卷可稽（原審卷第256頁
      背面至第260頁背面），因查無顯不可信之情況，依刑事
      訴訟法第159條之1第2項之規定，認證人乙○○之上述筆
      錄具有證據能力，自得作為證據。
（三）至被告雖於原審準備程序中一度抗辯其於「97年5月19日
      」在調查站之供述筆錄，乃受調查員不當訊問所致，其自
      白非出於任意性等情（原審卷第42頁背面）。檢察官則聲
      請勘驗該次訊問錄音光碟，以證明被告自白任意性。經原
      審整理該次訊問錄音光碟之譯文大意後，發現筆錄記載內
      容與譯文大致相符，並未查知被告供述任意性遭扭曲之情
      ，有譯文大意在卷可稽（原審卷第53-55頁）。對此，被
      告在有辯護人為其辯護時，仍對其自白任意性之質疑放棄
      抗辯，供稱其筆錄係依其意思記載，只不過販賣海洛因之
      自白不實等情，被告之辯護人亦為相同之陳述（原審卷第
      50頁及背面），參酌被告於97年5月20日檢察官偵訊時，
      亦供稱其在調查站所述實在，沒有不法取供等情（偵查卷
      第50頁），是被告所稱該自白筆錄係依其意思記載等情，
      自屬可採。而被告及其辯護人於本院上訴審準備程序時對
      其自白，亦均同意列為證據（本院卷第62頁反面、63頁、
      65 頁反面），並無任何抗辯，更可證其自白係依其意思
      所載。按被告之自白係其親身經歷事項，不可能記憶錯誤
      ，甚或是遺忘，則被告在原審當庭親見其自白筆錄之譯文
      大意，明確放棄自白任意性之抗辯，絕不可能再誤認其自
      白之任意性，是被告於本院上訴審之審判期日始辯稱：「
      其調查站之筆錄，是調查員叫其如此陳述，不然調查員不
      作筆錄，且調查員也是叫其向檢察官如此陳述」等情（本
      院卷第119頁反面），顯然無稽，並不足採，從而，上開
      被告自白之筆錄並無刑事訴訟法第156條第1項不得作為證
      據之事由，自亦得作為證據使用。
（四）又法務部調查局雲林縣調查站對「0000000000號」行動電
      話，係依法執行通訊監察，有台灣雲林地方法院核發之97
      年聲監字第98號通訊監察書及電話附表在卷可稽（本院卷
      第80、81頁），被告及其辯護人對之亦不爭執其證據能力
      ，則該通訊監察錄音光碟及相關監聽譯文（偵查卷第44-
      60頁），自有證據能力。
貳、實體部分：
一、訊據上訴人即被告甲○○固承認其於98年4月28日晚上8時54
    分許，在雲林縣莿桐鄉○○路275號5樓之5租屋處，有接聽
    門號0000000000號行動電話（即附件編號(7)之第7通電話）
    ，而該次通訊監察錄音為其與鄭凱騰之對話無誤，惟矢口否
    認有販賣海洛因之犯行，辯稱：門號0000000000號行動電話
    非伊在使用，雲林縣莿桐鄉○○路275號5樓之5房屋非伊承
    租，係乙○○個人承租；伊接到鄭凱騰來電後，告知在旁的
    乙○○，乙○○要伊轉告知「一樣」，伊便在電話中轉告「
    一樣」，伊是替乙○○接電話，伊不知他們在買賣毒品，電
    話裡也沒有說要做什麼，車牌號碼MGL-187之機車雖係伊所
    有，但伊並未指示乙○○騎乘該機車前往交易海洛因，且早
    在1個月前即借給乙○○使用，乙○○交易毒品之事，伊並
    不知情云云。
二、經查：
（一）證人鄭凱騰於檢察官偵查中先具結證稱：「伊認識被告，
      曾約於97年5月5日前2、3個星期前，撥打乙○○（綽號：
      紅腫）使用之門號0000000000號手機，表明購買海洛因的
      意思，於當日中午，由被告攜帶海洛因至莿桐鄉電信局與
      伊交易，金額1千元，數量0.3公克，伊知道乙○○與被告
      均在販賣海洛因，而被告係乙○○之上手」等情（第2660
      號偵卷第72頁）。數日後，檢察官再度訊問鄭凱騰，證人
      鄭凱騰結證稱：「伊的綽號【鳥仔】，曾於97年4月28日
      ，以伊使用之門號0000000000號行動電話，撥打門號0000
      000000號購買海洛因，電話是綽號【泥鰍】之被告接聽，
      海洛因則是乙○○拿出來交付，晚上那次在莿桐郵局交付
      ，價金1千元；乙○○曾在伊住處告知被告為其老闆」等
      情（同上卷第62頁、第63頁）。是證人鄭凱騰除各次海洛
      因交易之「對象」是乙○○抑或被告略有出入外，其已堅
      指被告參與販賣海洛因之行為，並指出海洛因來源係被告
      ，乙○○只是代為送貨交易之人。
（二）於原審審理時，證人鄭凱騰證實其曾於97年4月初至同年5
      月間，以其使用之0000000000號行動電話，撥打00000000
      00號購買海洛因。雖證人鄭凱騰於審判中對其曾向被告及
      乙○○購買海洛因之基本事實堅指不移，然其於97年4月
      28日當日或其前後，究竟向「被告」抑或向「乙○○」購
      買「幾次」海洛因，由何人接聽電話，證人鄭凱騰之證述
      不甚清楚，亦與卷附之通訊監察錄音譯文尚有不符。為確
      認證人鄭凱騰於起訴書所指97年4月28日，究竟曾經「幾
      次」，向「何人」購買海洛因，原審乃當庭勘驗並提示「
      97年4月25日至97年4月28日」上述電話之通訊監察錄音內
      容，詳如附件所示。
（三）證人鄭凱騰聽取上述通訊監察錄音後，證述如下：
      (1)就97年4月25日下午12時56分6秒通聯錄音內容（以下簡
        稱：第1通電話，詳細對話內容如附件(1)所示，見原審
        卷第188頁），證稱：「是其向乙○○購買海洛因，但
        乙○○現在沒有（沒有料）」之意。
      (2)就97年4月26日下午12時34分18秒通聯錄音內容（以下
        簡稱：第2通電話，詳細對話內容如附件(2)所示，見原
        審卷第188頁及背面），證稱：「一樣是購買海洛因，
        是乙○○拿出來交易的」之意。
      (3)就97年4月26日下午5時51分46秒通聯錄音內容（以下簡
        稱：第3通電話，詳細對話內容如附件(3)所示，原審卷
        第188頁背面、第189頁），證稱：「也是購買海洛因，
        是乙○○拿出來交易，價金1千元。」等情。
      (4)就97年4月28日下午2時18分41秒通聯錄音內容（以下簡
        稱：第4通電話，詳細對話內容如附件(4)所示，原審卷
        第189頁），證稱：「應該沒有交易」之意。
      (5)就97年4月28日下午2時48分20秒通聯錄音內容（以下簡
        稱：第5通電話，詳細對話內容如附件(5)所示，原審卷
        第189頁背面），證稱：「還沒有拿到海洛因」之意。
      (6)就97年4月28日下午3時5分33秒通聯錄音內容（以下簡
        稱：第6通電話，詳細對話內容如附件(6)所示，原審卷
        第190頁背面），證稱：「是在雲林縣莿桐鄉『威德超
        市』店家前交易，是乙○○拿出來交易的」等情。
      (7)就【97年04月28日晚上8時54分17秒通聯錄音內容】（
        以下簡稱：第7通電話，因係本案關鍵對話，附錄如下
        ，同對話內容如附件(7)所示，原審卷第190頁背面、第
        191頁）：
        Ａ（甲○○）：喂。
        Ｂ（鄭凱騰）：喂。
        Ａ（甲○○）：ㄏㄟˋ。
        Ｂ（鄭凱騰）：我「鳥仔」。
        Ａ（甲○○）：ㄏㄟˋ。
        Ｂ（鄭凱騰問）：人在哪？
        Ａ（甲○○答）：莿桐。
        Ｂ（鄭凱騰）：莿桐喔？
        Ａ（甲○○）：ㄏㄟˋ。
        Ｂ（鄭凱騰問）：ㄚ要過去哪裡？
        Ａ（甲○○答）：一樣。
        Ｂ（鄭凱騰）：一樣嗎？
        Ａ（甲○○）：ㄏㄟˋ。
        Ｂ（鄭凱騰問）：郵局嗎？
        Ａ（甲○○答）：ㄏㄟˋ。
        Ｂ（鄭凱騰稱）：好啦好啦。
        證人鄭凱騰係證稱：「是被告甲○○接聽的，電話掛掉
        後，當晚9點十幾分左右，伊至『莿桐郵局』，乙○○
        一個人騎機車拿海洛因過來交易，其給乙○○1千元，
        一手交錢，一手交貨，中間沒有其他對談」等情。
      (8)至於證人鄭凱騰為何能辨識被告甲○○於電話中的簡短
        對話？其另證稱：打電話當時伊在「啼藥」，原聽不出
        來是被告甲○○，事後調查員播放通訊監察錄音時，伊
        才認出是被告甲○○的聲音，又伊雖與被告甲○○沒有
        交情，但有時遇到，伊會與被告甲○○講話，被告甲○
        ○也曾開車載乙○○一同與伊交易海洛因。另伊於97年
        5月5日被調查員逮捕前某日，伊亦曾撥打上述電話號碼
        購買海洛因，是乙○○接聽，由被告甲○○攜至莿桐鄉
        電信局前與伊交易，該次交易並未出現在通訊監察錄音
        譯文內，伊亦不確定該次交易之真實日期，但肯定有該
        次交易，故伊認得被告甲○○的聲音，97年4月28日的
        確有撥打上述電話與乙○○完成海洛因交易等情（原審
        卷第183頁、第191頁背面、第192頁、第196頁背面、第
        197頁）。
（四）由上證據資料可見，證人鄭凱騰於原審審判之初及檢察官
      面前，證述97年4月28日「早上7點多」，曾撥打前述0000
      000000號行動電話，由甲○○或乙○○接聽電話，後由被
      告甲○○至莿桐鄉電信局前交易海洛因之事實，顯係因97
      年4月28日確有「兩次交易海洛因」之實情（白天1次為下
      午3點多，晚上1次為晚間9點多），而誤植「早上7點多在
      莿桐鄉電信局與甲○○交易海洛因」，係97年4月28日的
      「第1次交易」，且該記憶掩蔽了同日下午3點多與乙○○
      在「威德超市」交易海洛因，始為當日第1次交易之事實
      ，致證人鄭凱騰對該次交易隻字未提，直至原審當庭逐次
      勘驗，並提示前述通訊監察錄音後，證人鄭凱騰始確認97
      年4月28日當日兩次交易海洛因，是如前述第5、6、7通電
      話內容所示（按本案原審檢察官起訴被告販賣海洛因之犯
      罪事實僅係第7通電話聯絡而後完成交易之犯罪事實，其
      餘部分，並非本案檢察官起訴範圍內，法院自不得就該部
      分併為審判，併此敘明）。
（五）而人之記憶或許一時有誤，但通訊監察錄音乃機械式的原
      音重現，出錯的機率甚低，憑藉著當庭播放的原音重現，
      喚醒記憶，證人鄭凱騰的記憶與敘述，自當以其在通話錄
      音播放後之敘述，更為可信，況前述各通電話對答內容均
      顯示，證人鄭凱騰撥打0000000000號行動電話之動機，即
      係購買海洛因，並相約交易地點；而乙○○的答覆，亦係
      說明海洛因有無著落、可否交易、及交易的地點，核均與
      證人鄭凱騰證述內容相吻合。至於「莿桐鄉電信局」曾交
      易海洛因一事，亦有前述第2、3通電話內容可以佐證，證
      人鄭凱騰之證述具有一定程度的真實性，是證人鄭凱騰證
      述其於97年5月5日被逮捕前某日，曾於撥打前述電話後，
      在莿桐鄉電信局向甲○○購買海洛因之事，非信口開河，
      若逕認卷附之通訊監察錄音未錄及前述地點之交易電話，
      當過於偏狹，亦不能以此事實與卷附通訊監察錄音譯文在
      時間上有些許出入，逕認鄭凱騰對97年4月28日購買海洛
      因之記憶及其於原審審判中之敘述有誤，全不可採。
（六）共犯乙○○於偵查中具結證稱：「其與甲○○共同使用00
      00000000號行動電話，被告甲○○另有0955及0926兩支電
      話，這3支電話其中1支是被告甲○○個人使用，另2支是
      專供他人撥打購買毒品使用，被告甲○○並以乙○○之名
      義，租用雲林縣莿桐鄉○○路275號5樓之5房屋，車號MGL
      -187號機車亦為被告甲○○所有，被告甲○○供其使用，
      97年4月28日晚上8點多，其曾在莿桐鄉『饒平郵局』前拿
      1包海洛因給鄭凱騰，鄭凱騰並給其1千元，其人原本在家
      ，是甲○○在前述租處打電話，要其去租處拿1包海洛因
      給鄭凱騰，其向鄭凱騰收取的1千元事後交給甲○○」等
      情（偵6036號卷第8頁、第9頁）。於原審審理時，證人乙
      ○○亦證實前述延平路275號5樓之5房屋，係甲○○要做
      組頭，要其租用，車號MGL-187號機車為甲○○所有，借
      其使用等情無誤（原審卷第200頁至第201頁），然對於是
      否曾經使用前述0000000000號行動電話，調取海洛因一事
      ，證人乙○○先證稱「沒有」，經檢察官請原審當庭播放
      前述第6、7通電話後，證人乙○○又改稱：「鄭凱騰是與
      其合資，由其向甲○○購買海洛因施用」云云，於檢察官
      接著提示前開乙○○於偵查中具結之筆錄，詰之其先前所
      言在饒平郵局交付海洛因1包與鄭凱騰，並向鄭凱騰收受1
      千元之情是否正確，證人乙○○證述「對」，該包海洛因
      係被告甲○○在前開延平路租屋處外馬路邊，交其攜至饒
      平郵局找鄭凱騰，說「鳥仔」在該處等伊，要其交給鄭凱
      騰。惟是否販賣海洛因鄭凱騰，乙○○又反於前開偵查中
      之證述，改稱：「是鄭凱騰先向其借款，由其出資2千元
      向甲○○購買海洛因2包，其中1包的1千元由其先墊給甲
      ○○，在饒平郵局交付海洛因給鄭凱騰時，才向鄭凱騰收
      取該1千元」等情（原審卷第201頁至第205頁背面）。亦
      即證人乙○○對於「甲○○要其至延平路租屋外馬路邊碰
      頭，並交付海洛因1包，要其帶至饒平郵局交給鄭凱騰，
      其並向鄭凱騰收受1千元」之事實，於原審審判中為肯定
      之證述，然交付之理由，若是乙○○與鄭凱騰合資向甲○
      ○購買海洛因而交付，則至饒平郵局找鄭凱騰，理應為乙
      ○○與鄭凱騰間之事，怎會由甲○○叫乙○○至延平路拿
      海洛因，帶至饒平郵局交給鄭凱騰？是證人乙○○所謂「
      合資購買」的交付原因，不僅與其偵查中之證詞矛盾，亦
      不合情理。況證人鄭凱騰亦當庭兩度否認乙○○所指「合
      資購買」的說法（原審卷第196頁背面、第206頁）。檢察
      官詰問乙○○何以證言反覆？證人乙○○先證稱：「是甲
      ○○教導其在偵查中胡言亂語」等語，又改稱：「檢察官
      傳訊時其住院，打針導致頭昏，有時候會錯意，有時候別
      人會聽錯」等情（原審卷第203頁背面、第204頁、第205
      頁背面）。從而，證人乙○○於檢察官面前證述是否出於
      任意性，有無意識、言語不清，導致筆錄誤載等情事，為
      維護公平正義，及對被告有重大關係之利益，法院即有依
      職權勘驗偵訊錄影光碟之必要。
（七）嗣原審當庭勘驗檢察官於「97年11月27日」訊問證人乙○
      ○之錄影光碟，勘驗結果：「其訊問內容與偵訊筆錄大致
      相符，尚無二致，證人乙○○當時在偵查室裡面，行動是
      有不便，但回答問題時，檢察官請其就座回答，乙○○坐
      正後，即依檢察官的訊問循序答覆，並未發現其身體姿態
      有何不適，亦未發現其頭臉部有上、下、左、右晃動等異
      狀，其回答之神態自然，內容清楚，未發現有何模稜兩可
      、遲疑不決、或意猶未盡之情，檢察官亦未打斷其回答而
      斷章取義，或教導、誘導作證方向、內容等情形，檢察官
      命乙○○具結之過程亦均都合於法定的程序，未有不當訊
      問之情事」等情，有原審勘驗在卷可證（原審院卷第257
      頁至第260頁背面）。是證人乙○○所謂「甲○○教導致
      胡言亂語」、「打針頭昏令人會錯意」云云，自不可信。
      證人乙○○於經原審當庭觀看前述錄影光碟後，知已無從
      迴避，即證稱：其於檢察官面前具結證述內容屬實，另證
      稱：其在調查員訊問時所供「因之前曾向甲○○買毒品，
      欠被告甲○○4千元，其為甲○○送交毒品給買受人，甲
      ○○提供毒品供其施用」等情為真，復證稱：「被告甲○
      ○提供毒品供其施用並非抵債，只是沒有追討欠債，其幫
      甲○○家人務農噴農藥，工作之前甲○○會提供海洛因供
      其施用」乙事明確，及「在本案，其一如往常，騎乘機車
      為甲○○拿海洛因交付鄭凱騰，向鄭凱騰收受1千元後，
      隨即騎車返回延平路上址租屋，將1千元交給甲○○；所
      謂『與鄭凱騰合資購買海洛因』乃過往96年間之事，於本
      案尚無此情，亦無『交付2千元給甲○○，向甲○○購買2
      包海洛因』之事。至於0000000000號行動電話之手機，是
      被告甲○○的，但不知道號碼是何人申請的，手機平常放
      在甲○○租屋處，其與甲○○兩人均有使用，要用的人拿
      去用，如果被告甲○○在就由他接聽，有時其出門，被告
      甲○○要其帶著，比較好與其聯絡，通聯紀錄內有些電話
      是甲○○委託其撥打，其曾經以此電話為被告甲○○販賣
      海洛因，但均會向被告甲○○回報，因為毒品是被告甲○
      ○提供給伊；被告甲○○另有0000000000號、0000000000
      號兩支行動電話，其中0000000000號行動電話也是對外供
      人撥打購買海洛因；車號MGL-187號是其與被告甲○○一
      起喝美沙酮時，甲○○借其騎用，後來其即騎乘機車代被
      告甲○○送交毒品，比較方便；一開始被告甲○○是說延
      平路租屋要做職棒簽賭使用，其見過被告甲○○寫簽賭單
      ，但未見過屋內有電腦、電話、傳真機、電視、簽賭單等
      與簽賭有關之物件，其與被告甲○○平時並未住在延平路
      租屋處，其曾見被告甲○○在該處以葡萄糖、吸管、夾鏈
      袋研磨、分裝海洛因，分成1包包，比較好販賣」等情（
      原審院卷第263頁至第267頁、第272頁背面、第273頁、第
      278頁至第279頁）。從而證人乙○○於原審審判中對於其
      與被告甲○○共同販賣海洛因之分工情形證述明確，並對
      其所謂「合資購買海洛因」云云，作出澄清。
（八）為比對證人鄭凱騰、乙○○證述之真實性，通訊監察錄音
      之證明力，顯得相對重要。經原審當庭播放前述第5、第6
      、第7通電話內容，請證人乙○○回憶敘述當時的情形。
      對於第5通電話內容，證人乙○○證稱是其與「鳥仔」鄭
      凱騰之通話，其稱「要等半個小時」的意思，是「等向
      被告甲○○拿取海洛因」；第6通之電話內容即「已向被
      告甲○○拿得海洛因」，由其出面與鄭凱騰交易海洛因，
      價額1千元，一手交錢、一手交貨，地點是在「威德超市
      」那裡，莿桐國小附近，錢也是拿會到租屋處交給被告甲
      ○○；第7通電話聽聲音「是被告甲○○接聽的」，「其
      當時人不在場」，之後被告甲○○打電話，叫其過去拿海
      洛因，至郵局與鄭凱騰交易等情（原審卷第267頁背面、
      第268頁、第274頁至第276頁背面）。由上可見，證人乙
      ○○證述其與被告甲○○共同販賣海洛因與鄭凱騰之情不
      僅明確，亦與證人鄭凱騰證述內容一致，復有前述通訊監
      察錄音可得印證。是上開2人證述之內容均屬有據，自當
      可信。
（九）按「告訴人、證人之陳述有部分前後不符，或相互間有所
      歧異時，究竟何者為可採，法院仍得本其自由心證予以斟
      酌，非謂一有不符或矛盾，即應認其全部均為不可採信；
      尤其關於行為動機、手段及結果等之細節方面，告訴人之
      指陳，難免故予誇大，證人之證言，有時亦有予渲染之可
      能；然其基本事實之陳述，若果與真實性無礙時，則仍非
      不得予以採信。」最高法院74年臺上字第1599號判例要旨
      可資參照。證人鄭凱騰、乙○○2人於97年5月5日企圖交
      易海洛因未成，證人鄭凱騰因而被調查員逮捕，證人乙○
      ○趕緊騎機車逃逸之情，為證人鄭凱騰、乙○○於原審審
      判中證述詳明，互核相符（原審卷第193頁及背面、第277
      頁及背面）。顯然，證人乙○○、鄭凱騰於本案查獲前，
      均仍未戒除毒癮，對海洛因之需求甚重，此觀證人鄭凱騰
      、乙○○於97年5月5日及同年4月11日為警採尿送驗，均
      呈嗎啡陽性反應，兩人分別因施用第一級毒品海洛因經起
      訴、判刑確定等情，更徵其然（見卷附鄭凱騰、乙○○之
      前案紀錄、濫用藥物尿液檢驗報告、起訴書、刑事判決，
      原審卷第61頁至第68頁）。是證人乙○○、鄭凱騰均有對
      外索取、購買海洛因之需求。再觀諸前述通訊監察錄音內
      容，證人鄭凱騰在第2、第3通，於4月26日1天之內，兩次
      購得海洛因施用；隔1天，在第6、第7通，於4月28日1天
      內，又再度兩次購買海洛因施用，足見證人鄭凱騰對外購
      買海洛因次數之頻繁，在如此頻繁之購毒次數，記憶及敘
      述上，難免出現附和性的夾雜夾敘，於未播放開示現場通
      訊監察錄音內容前，證人鄭凱騰不免就購毒之時間、次數
      、對象（被告或乙○○），記憶上容有模糊之處，然於播
      放提示上開錄音內容後，證人鄭凱騰即清楚地憶起當時情
      況，並侃侃而談，且不論審判前後，證人鄭凱騰所證向被
      告、乙○○購買海洛因之基本事實，均無所移。自不能以
      其所證細節上之瑕疵，而無視前述通訊監察錄音及乙○○
      之證詞，逕認證人鄭凱騰之證詞全無可信。況證人鄭凱騰
      與被告、乙○○均無何仇怨（此為被告、鄭凱騰、乙○○
      供證無誤），查無誣陷被告或乙○○之動機，證人鄭凱騰
      之證詞，亦未見獨厚被告或乙○○其中1人，而疑有偏頗
      之顧忌，信其所證，更有憑信。
（十）證人乙○○於原審審判之初，先虛偽證稱其與證人鄭凱騰
      合資購買海洛因云云，然此不僅與證人鄭凱騰所證及通訊
      監察錄音內容均不相符，亦無法說明何以被告要乙○○至
      莿桐饒平郵局找鄭凱騰，前已述及。且證人乙○○因之涉
      嫌與被告甲○○共同販賣海洛因予鄭凱騰部分，於檢察官
      對被告在97年5月27日起訴後，另案於98年1月15日始對乙
      ○○提起公訴，由原審以98年度訴字第98號審理時，因乙
      ○○認為無從掩飾而自白犯行，並供出其毒品來源為甲○
      ○，經原審法院98年度訴字第98號於98年9月2日判處有期
      徒刑8年確定，業經本院調取該案卷查核屬實，並有該起
      訴書、判決書附卷可佐（見本院更字卷第69至74頁）。是
      乙○○於原審審判之初，具為自己掩飾自己共同參與販賣
      第一級毒品犯行而說謊之動機，不難理解。此由證人乙○
      ○於原審當庭開示通訊監察錄音內容、檢察官偵訊錄影光
      碟，經交互詰問後，證人乙○○證述其與被告共同販賣海
      洛因與鄭凱騰之情節明確，並證稱其係真心自白販賣第一
      級毒品罪（原審卷第279頁）等情，可以見證。除了相關
      證據資料的提示，證人乙○○知無所迴避以外，據證人乙
      ○○所證，其之所以在原審審判中改證（自白）與被告共
      同販賣海洛因之動機，在於其住院期間，自己與家人的意
      思，都希望能實話實說，期案件早日了結，因人已生病，
      案件若因不說實話而又延長調查期間，恐對病情更加不利
      ，若依被告之請託，擔下全部犯行，換得被告給予金錢上
      的利益，其自己與家人均認萬一被告於途中毀約，不給付
      金錢，則其恐有白受重刑之不利益（原審卷第270頁及背
      面）。乙○○前開動機之表白，相當現實明確，查無誣陷
      被告之處，應屬可信。
（十一）再者，經原審提示卷附0000000000號甲○○使用行動電話
      （即本案扣押之手機，乃被告甲○○所有，為被告甲○○
      自承在卷），與前述0000000000號行動電話（乙○○使用
      中），之前於「97年4月24日至同年月28日」下午3時13分
      之通訊監察錄音譯文，及被告甲○○使用之0000000000號
      與0000000000號行動電話（乙○○使用中），於相同時段
      之通訊監察錄音譯文兩份（偵2660號卷第39頁至第41頁、
      第46頁、第47頁、第48頁），供證人乙○○閱覽，證人乙
      ○○於閱覽後，證稱除了其中兩通沒有印象以外，譯文內
      容為其與甲○○之對話，復為以下證述（見原審卷第271
      頁至第274頁）：
      (1)97年4月25日11時41分之對話，係證人乙○○沒接電話
        ，被告甲○○誤以為乙○○出事（被警方查獲），甲○
        ○遂將毒品全丟掉了，要乙○○馬上去甲○○家裡，不
        然要打死乙○○。
      (2)同月25日12時1分之對話，是被告甲○○要證人乙○○
        拿販賣海洛因所得回去（「單子拿回來」），因甲○○
        平時寄放在乙○○身上，以備客戶購買之需的海洛因沒
        了，乙○○即回稱「沒料了」，「我拿錢過去給你。」
      (3)同月27日10時27分，被告甲○○打電話要乙○○「快點
        回公司對帳」，意指甲○○要乙○○快將交易毒品的錢
        拿回去與甲○○對帳。
      (4)同月27日11時23分，被告甲○○又撥電話給乙○○，要
        乙○○「多拿1包給阿明仔」，證人乙○○答應，乙○
        ○雖證稱「這個阿明我沒有印象」，但亦證實甲○○曾
        打這類電話要其送貨給別人。
      (5)同月28日下午3時13分之對話，係被告甲○○撥打電話
        ，要證人乙○○買針筒回去供其注射海洛因。
      (6)同月25日零時10分之對話，乃乙○○撥打電話給甲○○
        ，表示沒有毒品了，要拿錢過去與甲○○對帳，才可以
        再向甲○○拿取毒品。
      (7)同月27日下午06時01分之通話，即乙○○打電話問甲○
        ○與購毒者談得如何，甲○○表示對方要1包毒品，價
        錢先欠著，乙○○接著問「你要讓他欠嗎？」甲○○回
        稱「對」。
（十二）經比對證人乙○○證述，與上開通訊監察錄音譯文內容，
      核屬相符，自屬信而有徵。而由「被告在找不到乙○○的
      情況下，即誤以為乙○○遭警查獲，而將毒品全部丟棄，
      事後再指責乙○○的不是，心急要求乙○○立刻至其住處
      ，否則要打死乙○○」、「被告命乙○○將購毒所得帶回
      『公司』（應即為延平路上址租處）對帳，以便再向被告
      取得毒品」、「被告命乙○○送交海洛因給綽號『阿明』
      之人」、「被告命乙○○購買針筒供其施打」及被告指示
      乙○○對某購毒者可先交易，暫不收價金等情觀之，在販
      賣海洛因一事上，被告對乙○○乃處於指使命令之地位。
      關於海洛因販賣之對象、價金之多寡、販賣所得何時繳回
      以及海洛因何時取得，決定權均在被告，而非證人乙○○
      ，被告並偶而交代在外的乙○○購買針筒回租處供其施打
      享用海洛因，證人乙○○僅係在外為被告跑腿交易海洛因
      之角色而已。甚且，因為海洛因交證人乙○○寄賣，被告
      畏懼警察查獲乙○○，證人乙○○因而供出被告，不惜在
      找不到證人乙○○之情況下，丟棄手邊海洛因，湮滅證據
      ，免被牽連，繼而以打死乙○○之事，恐嚇乙○○立即現
      身，以安其心。凡此，均足認在證人乙○○幕後從事指揮
      販毒之人，乃係被告。證人乙○○於原審審判中證稱其僅
      代被告跑腿送交海洛因，被告則提供海洛因供其施用之情
      ，於此更顯真實。證人乙○○復於原審審判中證稱海洛因
      均係甲○○購買，因其根本沒錢購毒；被告甲○○曾放5
      、6包海洛因在其身上，1、2包是供其使用，其他的是要
      販賣；販賣所得累積至一定數額，要拿回去給被告甲○○
      ，但有一次錢不見了，之後就每次販賣都要交回去給被告
      甲○○（原審卷第270頁、第272頁背面、第275頁背面）
      等情，均有上述通訊監察錄音譯文可得印證屬實，亦與證
      人鄭凱騰所證乙○○曾告知毒品來源係甲○○，被告甲○
      ○是其「上手」、「老闆」之情一致。至於證人乙○○於
      原審審判中雖對被告無償提供海洛因供其施用之次數、數
      量等細節，證詞不甚明確，然觀諸前述通訊監察錄音譯文
      ，衡以乙○○實無可能甘冒重刑，卻無償為被告送交海洛
      因之理，該等不明確之證詞，無礙被告無償提供海洛因供
      乙○○施用，以為跑腿交易海洛因代價之基本事實。證人
      乙○○與鄭凱騰交易海洛因時，同時具有營利意圖之犯意
      聯絡，當無疑義。
（十三）查被告於偵查中已供明其自96年10月至97年4月下旬這段
      期間，陸續施用海洛因，每日均施打1、2次等情（偵2660
      號卷第5頁背面）；於原審審判時，被告亦供稱其當時每
      日均需施打海洛因，1日1次等情（原審卷第290頁及背面
      ）。可見被告當時毒癮甚重，信其施打海洛因所費不貲。
      然其經濟狀況，據被告所供，其無財產，原從事挖土機駕
      駛按日計酬，有做才有收入，被告已離婚，尚有4名子女
      待扶養（原審卷第290頁背面、第291頁），顯見被告無固
      定工作，經濟來源不穩定，且家計負擔甚大，經濟狀況不
      良。其雖一方面辯稱從事職棒簽賭，然另方面卻又稱簽賭
      是與朋友「公家」，其沒有簽賭（原審卷第290頁背面）
      ，前後矛盾，可信度低，是縱其有簽賭職棒，信係小額，
      不足為其經濟實力雄厚依據。則被告在資金來源不穩定，
      卻又必須持續購毒，維持其每日施用海洛因之惡習，復需
      不定時供給乙○○海洛因施用，支應乙○○代其跑腿販賣
      之代價，則被告於購得海洛因後加以稀釋分裝小包，方便
      販賣獲利之意圖，自甚明顯。況由前述通訊監察錄音（含
      譯文）可知，鄭凱騰與乙○○或甲○○聯繫，僅為購毒交
      易，餘無一語交換，可見被告或乙○○均無何特殊交情，
      被告、乙○○2人不可能單純為鄭凱騰送交海洛因而已。
      是被告與乙○○於販賣海洛因與鄭凱騰之際，均具營利之
      意圖，於此亦可認定。
（十四）又被告於調查員詢問時，已供明0000000000號行動電話，
      乃其交乙○○使用，「該電話是有用於海洛因買賣交易」
      ，其將海洛因分裝後提供乙○○販賣，乙○○販賣給何人
      ，其無意見，有時乙○○販售後，會打電話與其聯繫海洛
      因買賣事宜，詢其意見。通訊監察錄音譯文97年4月25日
      11時41分之對話，是其當時以為乙○○被抓，故將身邊預
      留施用之海洛因丟棄」等情（偵2660號卷第7頁背面、第8
      頁）。於檢察官訊問時，被告亦供稱「調查站所供內容實
      在」，其曾在莿桐鄉農會附近販賣海洛因與綽號「阿順」
      、「阿義」之人等情（同上卷第50頁）。被告於調查站及
      偵查中自白與乙○○販賣海洛因部分，核與乙○○之證述
      相符，應屬實情，當非其於調查員訊問時臨時杜撰編派之
      詞。是被告抗辯其於調站員訊問時所述不實云云，當不足
      採。其另辯稱0000000000號行動電話非其交乙○○使用云
      云，顯非實情。又被告於調查員詢問時雖另供稱海洛因係
      其與乙○○合資購買云云，然如前所述，證人乙○○已明
      確證述其仍欠4千元未還，其海洛因來源乃被告提供，充
      作其跑腿代為交易之代價，則證人乙○○怎仍有閒錢與被
      告合資購買海洛因？又若海洛因真係合資購買，證人乙○
      ○對購得海洛因自有部分處分權，被告有何地位得在電話
      中對乙○○頤指氣使？乙○○又何須對被告之命唯唯諾諾
      ？由此可見被告供述海洛因來源係「合資購得」云云，亦
      無可取。被告於調查站及偵查中雖未承認本件犯行，分別
      供稱：「我不確定有無販售海洛因毒品給這個鄭凱騰」、
      「我沒有聽說過鄭凱騰這個名字」等情（偵字第2660號偵
      查卷第8頁反面、51頁），然並未積極否認本件犯行，只
      是供稱無法確認而已，以被告與鄭凱騰並非熟識，及被告
      可能避重就輕，其上開自白仍足以佐證被告當時確有販賣
      毒品犯行。
（十五）綜上，本件事證明確，被告之辯解應係卸責之詞，不足採
      信，其犯行洵可認定，應依法論科。至於被告於原審及本
      院上訴審聲請調查其於97年6、7月間具保停止羈押期間與
      證人乙○○之對話錄音，以明乙○○所證不實。然據被告
      所供，該對話乃乙○○告知被告其願為自己所為負責，不
      會連累被告，對此，證人乙○○於原審則證稱那是被告與
      其談承擔全部罪責之條件時，其正面敷衍被告之談話。本
      院因此認該談話錄音尚不足以改變前述證據資料之明確事
      證，核無調查之必要，應予駁回，附此說明。
三、論罪科刑之理由：
（一）被告行為後，毒品危害防制條例於98年5月20日修正公布
      ，本案判決於該條例施行後，適用相關修正條文時，自有
      新舊法律比較適用。修正前毒品危害防制條例第4條第1項
      規定：「製造、運輸、販賣第一級毒品者，處死刑或無期
      徒刑；處無期徒刑者，得併科新臺幣1千萬元以下罰金。
      」而依修正後同條項之規定，就第一級毒品併科罰金刑部
      分提高為新臺幣2千萬元，是經比較新舊法律適用之結果
      ，修正前即行為時之毒品危害防制條例對被告較為有利，
      故本案自應適用「修正前」即被告行為時毒品危害防制條
      例之規定。
（二）核被告所為，係犯修正前毒品危害防制條例第4條第1項之
      販賣第一級毒品罪。被告持有海洛因之低度行為為販賣海
      洛因之高度行為所吸收，不另論罪。被告與乙○○就上述
      犯罪事實有犯意聯絡、行為分擔，為共同正犯。被告前因
      犯搶奪及毒品等案件，經法院判處有期徒刑確定在案，並
      裁定應執行刑為有期徒刑4年4月，於96年2月15日假釋出
      獄，同年12月5日假釋期滿執行完畢，有臺灣高等法院被
      告前案紀錄表可明，是其於有期徒刑執行完畢後5年內故
      意再犯本件有期徒刑以上之罪，為累犯，應法加重其刑（
      被告所犯販賣第一級毒品罪之法定刑為「死刑」或「無期
      徒刑」部分，依法均不得加重，僅加重其罰金刑部分）。
（三）原審認被告犯罪事證明確而予論罪科刑，固非無見。惟查
      ：(1)檢察官起訴被告犯罪之事實係【97年4月28日晚上】1
      次販賣第一級毒品之犯行，但原判決竟載為【98年4月28
      日晚上】（見原判決第1頁犯罪事實欄第5行），即非允洽
      。又原審於勘驗本案錄音光碟後，認為：「鄭凱騰於97年
      5月5日被調查員逮捕前某日，其亦曾撥打上述電話號碼購
      買海洛因，是乙○○接聽，由甲○○攜至莿桐鄉電信局前
      與其交易，該次交易並未出現在通訊監察錄音譯文內，其
      亦不確定該次交易之真實日期，但肯定有該次交易，故其
      認得甲○○的聲音，97年4月28日的確有撥打上述電話與
      乙○○完成兩次海洛因交易」（見本判決第7頁第20-25行
      ）。查檢察官僅起訴被告1次販賣毒品犯行，原判決上開
      之論述，其事實之認定與理由間即有矛盾；又原審經當庭
      逐次勘驗，並提示前述通訊監察錄音後，證人鄭凱騰確認
      97年4月28日當日兩次交易海洛因，是如前述第5、6、7通
      電話內容所示，因本案原審檢察官起訴被告販賣海洛因之
      犯罪事實僅係第7通電話聯絡而後完成交易之犯罪事實，
      其餘部分，並非本案檢察官起訴範圍內，法院自不得就該
      部分併為審判，原審就此亦未敘明，均非允洽。(2)原審就
      本件法務部調查局雲林縣調查站對「0000000000號」行動
      電話，執行通訊監察，有無通訊監察書，是否合法監聽，
      雖被告及其辯護人於原審並未爭執，然此對被告有重大利
      益之重要事項，且為維護公平正義，依刑事訴訟法第163
      條第2項但書，法院應依職權調查之，原審漏未依職權調
      查並予以說明，尚有未洽。(3)又按維護刑事被告之防禦權
      ，乃公平審判基礎之一，被告在訴訟過程中，對於被訴事
      實作答辯，要屬其防禦權之行使，事實審法院固得本於確
      信，為適當斟酌，但不能僅因其一再答辯，即有偏見，尤
      不能憑以認定其犯後毫無悔意（最高法院97年台上字第50
      61號判決意旨參照）。原判決雖以被告於具保停止羈押後
      ，未遵守法院命其應遵守之事項（刑事訴訟法第116條之2
      第2項參照，原審處分見原審卷第16頁），仍與證人乙○
      ○接觸，談論案情（此為被告所自認，原審卷第282頁背
      面），企圖教唆乙○○偽證，認妨害審判公正，資為量刑
      審酌因素，然原判決又認「被告犯後矢口否認犯行，犯後
      態度惡劣，難認有何悔意」等情，作為量刑之準據，依前
      開說明，亦有未當。本件被告否認犯行而提起上訴，雖無
      理由，然原判決既有上開瑕疵，自應由本院撤銷改判。
（四）按毒品危害防制條例第4條第1項販賣第一級毒品罪，法定
      刑為「死刑」或「無期徒刑」，刑度甚重。若不分犯罪情
      節輕重，概處以上開刑責，難免輕重失衡，倘有情輕法重
      情形，於裁判時自得適用刑法第59條酌量減輕其刑，以避
      免過嚴之刑罰，此參之司法院大法官釋字第263號解釋文
      自明。亦即，法院為避免刑罰過於嚴苛，於情輕法重之情
      況下，應合目的性裁量而有適用刑法第59條酌量減輕被告
      刑度之義務。又適用刑法第59條酌量減輕其刑時，並不排
      除同法第57條所列舉10款事由之審酌（最高法院70年度第
      6次刑事庭會議決議參照）。本院審酌：(1)被告於具保停
      止羈押後，未遵守法院命其應遵守之事項（刑事訴訟法第
      116條之2第2項參照，原審處分見原審卷第16頁），仍與
      證人乙○○接觸，談論案情（此為被告所自認，原審卷第
      282頁背面），企圖教唆乙○○偽證，妨害審判公正，品
      行顯有不端。(2)被告本身亦染有施用海洛因惡習，依其所
      供，其施用海洛因斷斷續續已達10年之久，此觀其前案紀
      錄表亦明。相信被告亦為毒癮所苦，為賺取施用毒品之花
      費，鋌而走險步上販賣毒品一途。其販賣海洛因之動機當
      為獲利以供己繼續施用毒品。(3)被告於本案販賣海洛因之
      次數僅1次，數量不重，販賣價金僅1千元，所得不多，且
      於本案販毒之對象，僅有1人，雖其指使乙○○出面交易
      ，自己隱身幕後，僥倖心態甚為明顯，然其惡性與大量或
      長期販毒者迥然有異，犯罪情節亦較輕微，此較諸大量販
      賣毒品與不特定多數人施用，藉以牟取暴利之情並不相同
      ，危害社會之程度亦有差別，犯罪所生之危害亦非甚重。
      (4)被告僅國中畢業，智識程度不高，其已離婚，家中尚有
      老母及小孩待扶養，家境生活狀況難認良好等以上各情，
      足認被告犯罪情狀是有值得憫恕之處，若科以法定最輕刑
      度（販賣第一級毒品部分為「無期徒刑」），猶嫌過重，
      有傷一般國民對法律之情感，爰依刑法第59條之規定酌減
      之（被告所犯販賣第一級毒品罪之法定刑為「罰金刑」部
      分，依法先加後減，而依刑法第65條第2項規定，無期徒
      刑減輕者，為20年以下15年以上有期徒刑），復參酌共犯
      乙○○係被判處有期徒刑8年之刑度，考量共犯間之罪刑
      相當原則，及其他一切情狀，量處如主文第2項所示之刑
      。
（五）關於沒收部分：按毒品危害防制條例第19條第1項規定，
      犯第4條之罪者，其供犯罪所用或因犯罪所得之財物，均
      沒收之，如全部或一部不能沒收時，追徵其價額或以其財
      產抵償之。但該條項並無如同條例第18條第1項所定「不
      問屬於犯人與否，沒收之」之明文，自屬相對沒收主義之
      立法。是其應沒收之物，應以屬被告所有者為限（最高法
      院95年度臺上字第305號判決意旨參照）。再者，共同正
      犯之犯罪所得為新臺幣時，係合併計算，且於全部或一部
      不能沒收時以其財產抵償之，為避免執行時發生重複沒收
      、抵償之情形，故各共同正犯之間係採連帶沒收主義，於
      裁判時僅諭知連帶沒收，不得就全體共同正犯之總所得對
      各該共同正犯分別重複諭知沒收，此與罰金刑應分別諭知
      、分別執行者不同（最高法院95年度臺上字第925號、94
      年度臺上字第7421號判決意旨參照）。則：(1)被告、乙○
      ○共同販賣海洛因所得1千元，應諭知與乙○○連帶沒收
      ，如全部或一部不能沒收時，以其財產與乙○○連帶抵償
      之。(2)本案被告販賣海洛因使用之門號0000000000號行動
      電話本身，因未扣案，雖係被告提供予乙○○使用，但尚
      無確切之證據證明該手機之所有權歸屬於被告，自難為沒
      收之諭知。另扣案之門號0000000000號手機1支，依本案
      所顯出之證據資料，尚難認係供被告或乙○○於本案販賣
      毒品之用，自亦不為沒收之諭知。
據上論斷，應依刑事訴訟法第369條第1項前段、第364條、第299
條第1項前段，修正前毒品危害防制條例第4條第1項、毒品危害
防制條例第19條第1項，刑法第11條、第2條第1項但書、第28條
、第47條第1項、第59條，判決如主文。
本案經檢察官林炎昇到庭執行職務。
中    華    民    國    99    年     6    月     8    日
                  刑事第一庭    審判長法  官  茆臺雲
                                      法  官  蔡長林
                                      法  官  王明宏
以上正本證明與原本無異。
如不服本判決應於收受送達後10日內向本院提出上訴書狀，其未
敘述上訴理由者，並得於提起上訴後10日內向本院補提理由書（
均須按他造當事人之人數附繕本）「切勿逕送上級法院」。
                                      書記官  黃全忠
中    華    民    國    99    年    6     月    8     日
附錄：本案論罪科刑法條全文：
修正前毒品危害防制條例第4條第1項：
製造、運輸、販賣第一級毒品者，處死刑或無期徒刑；處無期徒
刑者，得併科新臺幣1千萬元以下罰金。
附件：（97年4月25日、26日、28日之電話通聯內容）
一、97年4月25日下午12時56分6秒通聯錄音（以下簡稱：第1通
    電話，見原審卷第188頁）：
    Ａ（鄭凱騰）：我「鳥仔」。
    Ｂ（乙○○）：要晚一點哦，『現在沒有料』。
二、97年4月26日下午12時34分18秒通聯錄音（以下簡稱：第2通
    電話，原審卷第188頁及背面）
    Ａ（鄭凱騰）：ㄏㄟˋ，我「鳥仔」。我要去那裡找你。
    Ｂ（乙○○）：我人在「莿桐」。
    Ａ（鄭凱騰）：莿桐那裡。
    Ｂ（乙○○）：你人在那裡。
    Ａ（鄭凱騰）：我人在靠近「莿桐電信局」這裡。
    Ｂ（乙○○）：電信局，好啦。
    Ａ（鄭凱騰）：我1分鐘後到。
    Ｂ（乙○○）：好。
    Ａ（鄭凱騰）：馬上出來。
    Ｂ（乙○○）：好。
三、97年4月26日下午5時51分46秒通聯錄音（以下簡稱：第3通
    電話，原審卷第188頁背面、第189頁）：
    Ｂ（鄭凱騰）：我「鳥仔」，要去那裡找你。
    Ａ（乙○○）：「莿桐」。
    Ｂ（鄭凱騰）：「莿桐電信局」好嗎？
    Ａ（乙○○）：好。
    Ｂ（鄭凱騰）：我馬上到。
    Ａ（乙○○）：多久會到。
    Ｂ（鄭凱騰）：1分鐘後。
    Ａ（乙○○）：好。
四、97年4月28日下午2時18分41秒通聯錄音（以下簡稱：第4通
    電話，原審卷第189頁）：
    Ｂ（鄭凱騰）：聽見嗎（收訊不良）。
    Ａ（乙○○）：我在部仔。
    Ｂ（鄭凱騰）：好。
五、97年4月28日下午2時48分20秒通聯錄音（以下簡稱：第5通
    電話，原審卷第189頁背面）：
    Ｂ（鄭凱騰）：我「鳥仔」。「我要」，要去哪裡？
    Ａ（乙○○）：『現在還沒料』，等一下。
    Ｂ（鄭凱騰）：多久。
    Ａ（乙○○）：差不多半個小時吧。
    Ｂ（鄭凱騰）：要傳半個小時哦？好啦。
六、97年4月28日下午3時5分33秒通聯錄音（以下簡稱：第6通電
    話，原審卷第190頁）：
    Ａ（乙○○）：「鳥仔」。我「紅腫」啦，『有了啦』。
    Ｂ（鄭凱騰）：我在吃冰。
    Ａ（乙○○）：『有了啦』。
    Ｂ（鄭凱騰）：好，我知道。
    Ａ（乙○○）：你在那裡吃冰。
    Ｂ（鄭凱騰）：街上威德對面這裡，看你要不要過來。
    Ａ（乙○○）：我要拿去給你還是怎樣。
    Ｂ（鄭凱騰）：隨便啦。
    Ａ（乙○○）：好。
七、97年4月28日晚上8時54分17秒通聯錄音（以下簡稱：第7通
    電話，原審卷第190頁背面、第191頁）：
    Ａ（甲○○）：喂。
    Ｂ（鄭凱騰）：喂。
    Ａ（甲○○）：ㄏㄟˋ。
    Ｂ（鄭凱騰）：我「鳥仔」。
    Ａ（甲○○）：ㄏㄟˋ。
    Ｂ（鄭凱騰）：人在哪？
    Ａ（甲○○）：莿桐。
    Ｂ（鄭凱騰）：莿桐喔？
    Ａ（甲○○）：ㄏㄟˋ。
    Ｂ（鄭凱騰）：ㄚ要過去哪裡？
    Ａ（甲○○）：一樣。
    Ｂ（鄭凱騰）：一樣嗎？
    Ａ（甲○○）：ㄏㄟˋ。
    Ｂ（鄭凱騰）：郵局嗎？
    Ａ（甲○○）：ㄏㄟˋ。
    Ｂ（鄭凱騰）：好啦好啦。
八、上述通訊監察錄音內容經勘驗後，其間語調相當清楚流暢，
    第1通至第6通為鄭凱騰與乙○○的對答、第7通為鄭凱騰與
    被告之對話，此亦均為鄭凱騰、乙○○、被告當庭供陳屬實
    ，復有原審勘驗筆錄及錄音光碟附卷可考。

司法院資訊處製作；財團法人民間司法改革基金會備份。
